【裁判字號】    89,訴,158
【裁判日期】    890609
【裁判案由】    違反電信法
【裁判全文】
台灣基隆地方法院刑事判決                          八十九年度訴字第一五八號
    公  訴  人  臺灣基隆地方法院檢察署檢察官
    被      告  丁○○
右列被告因違反電信法案件，經檢察官提起公訴（八十九年度偵緝字第二一號、八十
九年度偵字第三九六號），本院判決如左：
    主      文
丁○○連續意圖為自己不法之利益，以其他電磁方式，盜用他人電信設備通信，科罰
金新台幣伍萬元，如易服勞役，以銀元參佰元即新台幣玖佰元折算壹日。
    事      實
一、丁○○明知姓名年籍不詳，綽號「阿義」之成年男子，所提供之門號為0000
    00000號行動電話，係盜拷自甲○○向中華電信股份有限公司台灣北區電信
    分公司（下稱中華電信公司）申請之行動電話，竟基於意圖為自己不法利益之概
    括犯意，自民國八十八年一月間起至同年二月間止，連續以該行動電話門號撥打
    電話四十餘通，並經常借予不知情之朋友乙○芷使用，使中華電信公司之人員陷
    於錯誤，提供丁○○行動電話服務，丁○○因此計獲得免付通話費新台幣三四六
    ‧二元之不法利益。嗣因甲○○於八十八年四月間，接獲中華電信公司之電話費
    帳單後，向該公司查詢，始查悉上情。
二、案經交通部電信總局函請台灣板橋地方法院檢察署檢察官呈請台灣高等法院檢察
    署檢察長令轉台灣基隆地方法院檢察署檢察官偵查起訴。
    理      由
一、訊據被告丁○○固不否認有使用上開盜拷之行動電話通話，惟否認有盜用他人行
    動電話通信之犯意，辯稱：伊遇有需要，即向在旁綽號「阿義」之朋友借用其行
    動電話，伊不知該行動電話係盜拷的云云。
二、經查，被害人甲○○於收受中華電信公司之通話費帳單，經向該公司查詢後，始
    得知其行動電話遭人盜拷使用等情，業據被害人甲○○指述綦詳。而證人乙○芷
    於警訊及偵查中證稱：門號為000000000號之行動電話，係伊向被告丁
    ○○所借用，因借用次數太多，已不記得借用之時間、地點，亦不知該行動電話
    係何人所有等語（見電信警察隊第一中隊警卷第三頁、八十八年度偵字第五一０
    ０號偵查卷八十八年八月十九日訊問筆錄）。乙○芷向被告多次借用該行動電話
    ，不惟據其於警訊及偵查中證述明確，苟如被告所辯，係因乙○芷臨時須使用行
    動電話，由被告當場向同行之「阿義」借來交給乙○芷使用，則乙○芷當不會不
    知該電話係「阿義」所有。況乙○芷多次使用該行動電話，亦無可能每次均恰巧
    有被告及「阿義」在場，足證被告所為係向「阿義」借用該行動電話，不知行動
    電話為盜拷之辯詞，並非真實。另證人即乙○芷之女兒丙○○於警訊時亦證稱：
    「知道（被告使用上開盜拷之行動電話），且丁○○曾教過我使用，並且說明該
    盜拷機撥打電話不用付費，要撥打時才開機，撥打完後又要立刻關機。看過丁○
    ○使用該電話，使用次數頻繁。」等語（見同上警卷），依證人之證詞，足以證
    明被告確有明知該行動電話之門號為他人所盜拷，仍加以使用，期獲得免付通話
    費用之犯意至明。此外，復有行動電話被盜用申報書、行動電話客戶話費申告單
    及帳單各一份在卷可證。被告於借用行動電話時，獲知可撥打電話而無需付費，
    遂於短短一個月內，撥打四十餘通電話，其有為自己圖得不法利益之犯意至為明
    顯，事證明確，被告犯行應堪確定。
三、被告意圖為自己不法之利益，使用其他電磁方式，盜用他人電信設備通信，核其
    所為，係犯電信法第五十六條第一項之罪。被告先後多次犯行，時間緊接，罪名
    相同，顯係基於概括犯意而為，應論以連續犯一罪，並依法加重其刑。公訴意旨
    認被告與綽號「阿義」之男子，就上開犯行有犯意之聯絡及行為之分擔，應論以
    共同正犯。然本院審理結果，並無證據足以證明被告與「阿義」間，就被告使用
    該盜拷之行動電話通話犯行，有何犯意聯絡及行為分擔，尚難論以共同正犯，附
    此敘明。爰審酌被告犯罪之動機在於貪圖便宜及其犯罪之目的、方法、所生損害
    及犯罪後猶飾詞推諉等一切情狀，量處如主文所示之刑，並諭知易服勞役之折算
    標準。
據上論斷，應依刑事訴訟法第二百九十九條第一項前段、電信法第五十六條第一項、
刑法第十一條前段、第五十六條、第四十二條第二項、罰金罰鍰提高標準條例第二條
、現行法規所定貨幣單位折算新台幣條例第二條，判決如主文。
本案經檢察官蔡和憲到庭執行職務
中    華    民    國      八十九      年      六       月       九      日
                                      臺灣基隆地方法院刑事第二庭
                                          法  官  陳  培  仁
右正本證明與原本無異。
如不服本判決，應於判決送達後十日內向本院提出上訴狀( 應附繕本 )，上訴於臺灣
高等法院。
                                           書記官   張堅國
中    華    民    國      八十九      年      六       月      十三     日
附錄本案論罪科刑法條全文
電信法第五十六條第一項
意圖為自己或第三人不法之利益，以有線、無線或其他電磁方式，盜接或盜用他人電
信設備通信者，處五年以下有期徒刑、拘役或科或併科新台幣十五萬元以下罰金。


司法院資訊處製作；財團法人民間司法改革基金會備份。
